臺灣高等法院刑事判決　　　　　　　　96年度上易字第2143號
上　訴　人
即　被　告　甲○○
上列上訴人因竊盜案件，不服臺灣板橋地方法院96年度易字第15
50號，中華民國96年7月9日第一審判決（起訴案號：臺灣板橋地
方法院檢察署96年度偵字第8776號），提起上訴，本院判決如下
：
    主  文
原判決撤銷。
甲○○竊盜未遂，累犯，處有期徒刑陸月，如易科罰金，以新臺
幣壹仟元折算壹日，減為有期徒刑參月，如易科罰金，以新臺幣
壹仟元折算壹日。
    事  實
一、甲○○曾有竊盜、偽造有價證券、贓物、傷害等前科，素行
    不佳。最近一次曾因竊盜案件，經臺灣板橋地方法院以95年
    度簡字第3081號判決判處有期徒刑4月，如易科罰金，以銀
    元300元折算1日確定，甫於96年2月12日執行完畢。詎未知
    警惕，於96年4月16日上午6時15分許，在臺北縣新莊市○○
    ○路24巷口，因見乙○○乘坐車牌號碼K4-1718號汽車駕駛
    座假寐，且車門未鎖，竟意圖為自己不法之所有，徒手開啟
    其車門，將手伸入乙○○所著長褲左側口袋搜尋財物行竊，
    惟為乙○○當場發現，而未得逞。
二、案經乙○○訴由臺北縣政府警察局新莊分局報請臺灣板橋地
    方法院檢察署檢察官偵查起訴。
    理  由
一、按被告以外之人於審判外之言詞或書面陳述，除法律有規定
    者外，不得作為證據，刑事訴訟法第159條第1項定有明文。
    而被告以外之人於審判外之陳述，經當事人於審判程序同意
    作為證據，法院審酌該言詞陳述或書面陳述作成時之情況，
    認為適當者，得為證據；當事人、代理人或辯護人於法院調
    查證據時，知有第159條第1項不得為證據之情形，而未於言
    詞辯論終結前聲明異議者，視為有前項之同意，同法第159
    條之5，亦有明文。經查，本件被害人乙○○（簡稱被害人
    ）於警詢及檢察官訊問時所為陳述，雖係本案被告甲○○（
    簡稱被告）以外之人於審判外之陳述，惟被告於本院調查證
    據時，並未於言詞辯論終結前聲明異議，應視為同意作為證
    據，並審酌其言詞陳述之情況，認為適當，應認有證據能力
    ，合先敘明。
二、訊據被告矢口否認有何竊盜犯行，辯稱：伊沒有將手伸入被
    害人口袋行竊，被害人所言與事實不符等語。惟查，被告於
    96年4月16日上午6時15分許，在臺北縣新莊市○○○路24巷
    口，徒手開啟停放該處之車牌號碼K4-1718號汽車車門，將
    手伸入在該車駕駛座假寐之乙○○所著長褲左側口袋內搜尋
    財物之事實，業據被害人於警詢時證稱：「96年4月16日6時
    15分許，在臺北縣新莊市○○○路24巷前‧‧‧當時我在車
    內休息，他（即被告）認為我在睡覺，就開我駕駛座左邊的
    車門，並用他的手伸進我左邊褲子口袋，我立即醒來，並問
    他你要做什麼，他偽稱我車門沒關，但是我跟他說我車門本
    來就有關」等語（參偵查卷第23頁、第24頁），於檢察官訊
    問時亦具結證述：「96年4月16日早上6時許，地點在新莊市
    ○○○路24巷口，當時我開車號K4-1718號貨車，在上開巷
    口休息，當時我車門關上但沒上鎖，窗戶搖下一點，我在車
    上駕駛座休息，但沒完全睡著，我在休息時，被告把我的車
    門打開，並把手伸進我左邊口袋，然後我馬上驚醒‧‧‧我
    確定車門是被告打開的‧‧‧我確定被告有把手伸進我左邊
    褲子口袋，之後我就驚醒了」等語（參偵查卷第56、57頁）
    。被告雖否認有著手行竊之意思，惟觀諸其於警詢時供承：
    「當時乙○○所有的汽車‧‧‧窗戶也打開‧‧‧我就用手
    撥乙○○的腰及腋下間‧‧‧之後乙○○就醒了」等語（參
    偵查卷第21頁），於檢察官訊問時供承：「當時乙○○的車
    停在曼都髮廊店門口‧‧‧車窗也搖下，乙○○坐在駕駛座
    上打瞌睡‧‧‧我是用手碰他左邊腰部」等語（參偵查卷第
    37、38頁），堪認被告確有以手碰觸乙○○腰際之行為，參
    諸被害人當時乘坐之車輛車窗未關閉之情況，倘被告意在喚
    醒乙○○移置其車輛，當以口頭呼喚或輕敲車窗之方式為之
    即為已足，並無有接觸被害人腰部之必要。被害人指訴被告
    行竊之事實，較為可信，被告所辯，則與常理相悖，不足採
    信。綜合上情，本件被告著手在被害人之長褲口袋搜尋財物
    行竊未遂之犯罪事實，事證明確，應堪認定。
三、核被告所為，係犯刑法第320 條第3 項、第1 項之竊盜未遂
    罪。被告已著手於竊盜罪之實行，惟未取得財物即遭察覺，
    為未遂犯，依刑法第25條第2項規定減輕其刑。又被告曾因
    竊盜案件，經臺灣板橋地方法院以95年度簡字第3081號判決
    判處有期徒刑4月，如易科罰金，以銀元300元折算1日確定
    ，甫於96年2月12日執行完畢，有本院被告前案紀錄表1件附
    卷可資佐證，其於徒刑執行完畢後5年內故意再犯上開有期
    徒刑以上之罪，為累犯，應依刑法第47條第1項規定，加重
    其刑，並與未遂犯之減輕，依刑法第71條第1項規定，先加
    後減之。又被告所為，係在中華民國96年4月24日以前，應
    依中華民國96年罪犯減刑條例第2條第1項第3款、第7條、第
    9條之規定，再予以減刑併諭知易科罰金。
四、原審認被告罪證明確，予以論罪科刑，固非無見。惟查，原
    審未及適用上開減刑條例減刑，於法未合。被告否認犯罪，
    提起本件上訴，雖未可採，惟原判決既未適用上開減刑條例
    減刑，自屬無可維持，自應由本院予以撤銷改判。爰審酌被
    告不思尊重他人財產權益，兼衡其行竊並未得手即遭察覺，
    犯罪情節不重，及其素行、智識程度、犯罪之動機、目的、
    手段，暨被告犯後飾詞卸責之態度等一切情狀，量處如主文
    所示之刑及應減得之刑，併諭知易科罰金之折算標準，以資
    懲儆。
據上論斷，應依刑事訴訟法第369條第1項前段、第364條、第299
條第1項前段，刑法第320條第3項、第1項、第47條第1項、第41
條第1項前段、第25條第2項，刑法施行法第1條之1第1項，中華
民國96年罪犯減刑條例第2條第1項第3款、第7條、第9條，判決
如主文。
本案經檢察官羅芳松到庭執行職務。
中　　華　　民　　國　　96　　年　　10　　月　　17　　日
 　　      　　　 刑事第二十庭  審判長法　官　楊貴雄
                                      法　官　陳健順
                                      法　官　鄧振球
以上正本證明與原本無異。
不得上訴。
                                      書記官  劉有志
中　　華　　民　　國　　96　　年　　10　　月　　17　　日
附錄：本案論罪科刑法條全文
中華民國刑法第320條
（普通竊盜罪、竊佔罪）
意圖為自己或第三人不法之所有，而竊取他人之動產者，為竊盜
罪，處5 年以下有期徒刑、拘役或5 百元以下罰金。
意圖為自己或第三人不法之利益，而竊佔他人之不動產者，依前
項之規定處斷。
前二項之未遂犯罰之。
